Inventaris van de archieven van het Hoofdbestuur van het Staatsbedrijf der Posterijen, Telegrafie en Telefonie: Commissie van Advies inzake Heffingen Radiodistributie (Precariocommissie), 1938-1941
Nationaal Archief, Den Haag
Commissie van Advies inzake Heffingen Radiodistributie (Precariocommissie) [PTT]
PTT / Cie. Heffingen Radiodistributie
1938-1941
W21022
0.50 meter; 11 inventarisnummers.
Normale geschreven, getypte en gedrukte documenten, geen bijzondere handschriften.
Nationaal Archief, Den Haag
Commissie van advies inzake heffingen radiodistributie (Precariocommissie) (PTT), 1938-1941
Het archief van de Precariocommissie bestaat uitsluitend uit notulen van vergaderingen, adviezen en correspondentie. Ze handelen o.a. over de zogenaamde precarioverordeningen in diverse gemeenten.
Archiefvorming
Geschiedenis van de archiefvormer
De Commissie van advies inzake heffingen radiodistributie, ook wel Precariocommissie genoemd, is ingesteld op 18 augustus 1938 door de Minister van Binnenlandse Zaken. Op 7 januari 1941 is deze commissie weer opgeheven.
De Precariocommissie was als volgt samengesteld:
ir. A. Dubois, voorzitter
dr. C.C. Grützner, secretaris
A.F.J. van den Bogert, lid
N. Elgersma, lid
mr. H.J. Hellema, lid
M.L. van Putten, lid
De Precariocommissie had als taak de Directeur-generaal der PTT, op zijn verzoek, adviseren bij de beoordeling van de vraag of de vergoedingen die door gemeenten van de radiodistribuanten worden gevorderd, in verband met andere van overheidswege gedane heffingen en rekening houdende met de omvang en de exploitatie-uitkomsten van de radiodistributiebedrijven, de levensvatbaarheid van deze radiodistributiebedrijven in gevaar brengen.
Geschiedenis van het archiefbeheer
Het archief van de Precariocommissie is een zgn. gedeponeerd archief. De gedeponeerde archieven bestaan uit de volgende categorieën, te weten
commissiearchieven
nalatenschappen
niet binnen afdelingsverband ondergebrachte diensten
De verwerving van het archief
Overbrenging van een overheidsarchief
Inhoud en structuur van het archief
2.16
Inhoud
Het archief van de Precariocommissie bestaat uitsluitend uit stukken van algemene aard (notulen, adviezen en correspondentie).
Aanwijzingen voor de gebruiker
Openbaarheidsbeperkingen
Volledig openbaar.
Materiële beperkingen
Aanvraaginstructie
Openbare archiefstukken kunnen online worden aangevraagd en gereserveerd. U kunt dit ook via de terminals in de studiezaal van het Nationaal Archief doen. Om te kunnen reserveren dient u de volgende stappen te volgen:
U maakt een profiel aan op www.gahetna.nl, en logt vervolgens in
Via de archiefinventaris (alleen de beschrijvingen met rode nummers) selecteert u het gewenste archiefstuk door op de knop 'Reserveren' te klikken
In het volgende scherm geeft u aan op welke dag u het archiefstuk wilt inzien
Indien u zich bevindt in de studiezaal en een tafelnummer heeft ontvangen kunt u dit nummer vermelden. Als u geen tafelnummer heeft kunt u tafelnummer 777 laten staan
Vervolgens bevestigt u uw reservering door deze te versturen.
Verwant materiaal
Beschikbaarheid van kopieën
Beschrijving van de series en archiefbestanddelen
- Stukken betreffende circulaires van de minister van Binnenlandse Zaken, de instellingsbeschikking van de Precariocommissie, en rapporten, nota's en de notulen van vergadering nr. 1 t/m 4 van de Precariocommissie, 1936-1938; 1; 1 deel
- Stukken betreffende de notulen van vergadering nr. 5 en 6 van de Precariocommissie, alsmede adviezen van de commissie aan de Directeur Generaal inzake precarioverordeningen in diverse gemeenten, 1938-1939; 2; 1 deel
- Stukken betreffende de notulen van vergadering nr. 7 t/m 11 van de Precariocommissie, adviezen van de commissie aan de Directeur Generaal inzake precarioverordeningen in diverse gemeenten en correspondentie van en met de commissie, 1939-1940; 3; 1 deel
- Stukken betreffende de notulen van vergadering nr. 12 t/m 19 van de Precariocommissie, alsmede adviezen van de commissie aan de Directeur Generaal inzake precarioverordeningen in diverse gemeenten, 1940; 4; 1 deel
- Stukken betreffende de notulen van vergadering nr. 20 van de Precariocommissie, alsmede adviezen van de commissie aan de Directeur Generaal inzake precarioverordeningen in diverse gemeenten., 1940; 5; 1 deel
  Dit deel is beschimmeld.
- Stukken betreffende de notulen van vergadering nr. 21 en 22 van de Precariocommissie, alsmede adviezen van de commissie aan de Directeur Generaal inzake precarioverordeningen in diverse gemeenten, 1940; 6; 1 deel
- Stukken betreffende de notulen van vergadering nr. 23 en 24 van de Precariocommissie, alsmede adviezen van de commissie aan de Directeur Generaal inzake precarioverordeningen in diverse gemeenten, 1940; 7; 1 deel
- Stukken betreffende de notulen van vergadering nr. 25 en 26 van de Precariocommissie, alsmede adviezen van de commissie aan de Directeur Generaal inzake precarioverordeningen in diverse gemeenten, 1940; 8; 1 deel
- Stukken betreffende de notulen van vergadering nr. 27 van de Precariocommissie, alsmede adviezen van de commissie aan de Directeur Generaal inzake precarioverordeningen in diverse gemeenten, 1940; 9; 1 deel
- Stukken betreffende de notulen van vergadering nr. 28 van de Precariocommissie, alsmede adviezen van de commissie aan de Directeur Generaal inzake precarioverordeningen in diverse gemeenten, 1940; 10; 1 deel
- Stukken betreffende de opheffing van de Precariocommissie en een circulaire van de Directeur Generaal inzake het feit dat de exploitatie van radiodistributie, ingevolge een verordening van een verordening van de Rijkscommissaris voor het bezette Nederlandsche gebied, met ingang van 1 januari 1941 uitsluitend door het Staatsbedrijf der PTT zal geschieden, 1940-1941; 11; 1 deel